【裁判字號】    95,訴,140
【裁判日期】    950427
【裁判案由】    違反槍砲彈藥刀械管制條例
【裁判全文】
臺灣桃園地方法院刑事判決               95年度訴字第140號
公  訴  人  臺灣桃園地方法院檢察署檢察官
被      告  丙○○
                    4號
指定辯護人  本院公設辯護人彭詩雯
上列被告因違反槍砲彈藥刀械管制條例案件，經檢察官提起公訴
（94年度偵字第12200 號），本院判決如下：
    主  文
丙○○未經許可，持有可發射子彈具有殺傷力之改造玩具手槍，
處有期徒刑參年陸月，併科罰金新臺幣陸萬元，罰金如易服勞役
，以參佰元（即新臺幣玖佰元）折算壹日。
扣案改造仿ＦＮ廠Ｍ一九一○型半自動手槍製造之玩具手槍壹支
（含彈匣壹個，槍枝管制編號：0000000000號）沒收
。
    事  實
一、丙○○明知未經許可不得持有可發射子彈具殺傷力之改造玩
    具手槍及持有具殺傷力之子彈，竟於民國94年6 月28日前數
    月某日，自不詳管道取得可發射子彈具殺傷力仿FN廠1910型
    半自動手槍製造之金屬玩具手槍換裝土造金屬槍管而成之改
    造玩具手槍1 支（含彈匣1 個、槍枝管制編號：0000000000
    號）、具有殺傷力之改造子彈1 顆及不具殺傷力之子彈11顆
    、玩具子彈彈殼4 顆後，加以持有，並分別藏放在其承租之
    桃園縣桃園市○○街197 號2 樓之4 住處化妝臺抽屜內及停
    放於南華街197 號地下室停車場之車號8C－457 號營業用小
    客車後車廂內。嗣為警接獲線報，於94年6 月28日夜間8 時
    50 分 許，在桃園市○○街197 號1 樓前查獲丙○○，並經
    丙○○同意搜索下前往其南華街197 號2 樓之4 住處搜索，
    並為警在該處化妝臺抽屜內查獲上開可發射子彈具有殺傷力
    仿FN 廠1910 型半自動手槍之改造玩具手槍1 支（含彈匣1
    個、槍枝管制編號：0000000000號），並分別在上開化妝臺
    抽屜內及停放在南華街197 號地下室停車場之車號8C－457
    號營業用小客車後車廂內扣得具有殺傷力之改造子彈1 顆、
    不具殺傷力改造子彈11顆、玩具彈殼4 顆及安非他命8 小包
    （含袋毛重17.96 公克，所涉毒品危害防制條例部分另由檢
    察官偵查）。
二、案經桃園縣政府警察局大溪分局報請臺灣桃園地方法院檢察
    署檢察官偵查起訴。
    理  由
一、證人乙○○、甲○○於偵查中向檢察官所為之證言，雖屬審
    判外之陳述，除顯有不可信之情況者外，得為證據，且按當
    事人、代理人或辯護人於法院調查證據時，知有第159 條第
    1 項不得為證據之情形，而未於言詞辯論終結前聲明異議者
    ，視為有前項之同意，刑事訴訟法第159 條之1 第2 項、第
    159 條之5 第2 項訂有明文。是證人乙○○、甲○○於偵查
    中向檢察官所為之證述，並無證據可認顯有不可信之情況，
    且又未經公訴人、被告於本院言詞辯論終結前聲明異議，並
    經本院審酌該言詞認為適當，自均得採為證據，核先敘明。
二、訊據被告丙○○於本院審理中固坦承94年6 月28日為警在其
    承租之桃園縣桃園市○○街197 號2 樓之4 住處化妝臺抽屜
    內及停放在南華街197 號地下室之車號8C－457 號營業用小
    客車內分別扣得槍枝管制編號0000000000號之改造玩具手槍
    1 支、具有殺傷力之改造子彈1 顆及不具殺傷力之子彈11顆
    、玩具子彈彈殼4 顆、安非他命8 小包（含袋毛重17.96 公
    克）等物，惟矢口否認有何違反槍砲彈藥刀械管制條例犯行
    ，並辯稱：槍彈都非伊所有，是友人乙○○栽贓的，乙○○
    有在施用毒品和販賣，乙○○要伊幫忙販毒，伊有拒絕，被
    查獲當日乙○○有到伊房間，伊離開約1 小時去買東西，伊
    回去後乙○○就說要離開，並要求伊載送，所以有到停車場
    去，後來伊車子不能發動，伊到後車廂拿工具，乙○○就說
    要自己回去云云。經查：(一)94年6 月28日夜間8 時50分許為
    警在桃園市○○街197 號2 樓之4 被告租屋處化妝臺抽屜內
    查獲槍枝管制編號0000000000號改造玩具手槍1 支，並分別
    在上開化妝臺抽屜內及停放在南華街197 號地下室停車場之
    車號8C－457 號營業用小客車後車廂內查獲具有殺傷力之改
    造子彈1 顆、不具殺傷力改造子彈11顆、玩具彈殼4 顆等物
    ，除據被告坦承不諱外，並有桃園縣政府警察局大溪分局搜
    索扣押筆錄、桃園縣政府警察局大溪分局扣押物品目錄表、
    查獲槍彈照片6 張在卷可稽（偵卷第15至20頁、第30至32頁
    ）及槍枝管制編號0000000000號之改造玩具手槍1 支、子彈
    12顆、彈殼4 顆扣案可佐，而上開槍枝管制編號0000000000
    號之改造玩具手槍1 支、子彈12顆及彈殼4 顆送請內政部警
    政署刑事警察局鑑定，槍枝管制編號0000000000號手槍（含
    彈匣1 個）認係仿FN廠1910型半自動手槍製造之金屬玩具手
    槍換裝土造金屬槍管而成之改造手槍，機械性能良好，可擊
    發適用之子彈，認具殺傷力。送鑑子彈12顆中，7 顆認係由
    玩具金屬彈殼加裝直徑約6.9MM （採樣1 顆測量）金屬彈頭
    而成之改造子彈，經採樣2 顆試射，雖均可擊發，惟發射動
    能均不足，認均不具殺傷力；1 顆認係由口徑8MM 空包彈和
    直徑約7.3MM 土造金屬彈頭組合而成之改造子彈，經實際試
    射，可擊發，認具殺傷力；4 顆認均係具直徑約為7.7MM 土
    造金屬彈頭之土造子彈，經採樣1 顆試射，無法擊發，認不
    具殺傷力。送鑑彈殼4 顆，認均係玩具金屬彈殼，有內政部
    警政署刑事警察局刑鑑字第0940104042號槍彈鑑定書可參（
    偵卷第58至61頁），足認槍枝管制編號0000 000000 號改造
    玩具手槍1 支及口徑8MM 之改造子彈1 顆均具有殺傷力無訛
    。(二)而被告持有扣案可發射子彈具有殺傷力之槍枝管制編號
    0000000000號之改造玩具手槍1 支、具有殺傷力之改造子彈
    1 顆等物，業據證人乙○○於本院審理中證稱：案發前與被
    告認識約數月，因為有舊錢幣託被告轉賣而認識，之前曾在
    被告南華街住處看過被告拿出槍彈2 次，被告並有詢問過伊
    可否找到子彈，聽說被告在開計程車，惟不清楚被告計程車
    停放何處，而被告持有槍彈事件是伊向警察檢舉，因為伊曾
    任警察線民，有拿過檢舉獎金，94年6 月28日當天因為伊係
    轄區內毒品列管對象，從家裡出來就遇到管區警員，伊就前
    往派出所講出這件事，想說可以獲得獎金，當天下午剛好與
    被告約碰面，就與警員一同前往被告南華街住處等語（本院
    95年4 月13日審判筆錄第3 至9 頁），及查獲被告之桃園縣
    政府警察局大溪分局南雅派出所副所長甲○○於本院審理中
    證述：94年6 月28日凌晨2 時許，伊奉命回到派出所，就看
    到乙○○在派出所內，乙○○表示當天與被告約好見面並確
    定被告家裡有槍枝，所以伊與同仁就跟乙○○一同前往，乙○○上去約1 小時多後下來，被告也跟著下來，伊等就拿出
    證件向被告表明身分並詢問被告是否持有槍械，被告否認，
    伊等要求至被告住處察看，獲得被告同意後，伊等就進去被
    告住處，同仁在化妝臺抽屜內發現槍及子彈數顆，後來在被
    告隨身包包發現1 把鑰匙及計程車行車執照，詢問被告計程
    車停放位置，被告一下說在停車場，一下又說報廢了，伊等
    就在附近尋找，後來發現有地下室，被告還否認車子在地下
    室，惟就在地下室找到車號8C－457 號計程車，在車子後車
    廂置物箱中找到子彈與毒品，子彈用1 個袋子裝著，毒品則
    以藥袋裝著，藥袋上面的姓名是被告太太的名字等語（同上
    審判筆錄第10至14頁）證述綦詳，至被告辯稱係由證人乙○○栽贓一節，惟被告於警詢中、內勤檢察官訊問時先稱：乙○○要賣伊古錢幣，伊沒有答應，可能因為這樣不高興而陷
    害伊，伊不知道乙○○何時放槍，而伊計程車經常沒鎖，所
    以乙○○可以趁機栽贓子彈及毒品云云（偵卷第11頁），於
    本院審理中又改稱：乙○○要伊幫忙販毒，伊拒絕。而當天
    乙○○在伊房間時，伊有出門去買東西約1 小時，東西應該
    是乙○○放的云云（同上審判筆錄第17頁、本院95年2 月16
    日準備程序筆錄第2 頁），在本院審理中質之被告與證人乙○○有無仇恨或債務糾紛等情，被告又答稱絕對沒有等語（
    同上審判筆錄第18、19頁），前後矛盾，顯無法說明證人乙○○有何栽贓被告之動機，且被告為警在桃園縣桃園市○○
    街197 號2 樓之4 住處化妝臺抽屜內及停放在南華街197 號
    地下室之車號8C－457 號營業用小客車內分別扣得槍枝管制
    編號0000000000號之改造玩具手槍1 支、具有殺傷力之改造
    子彈1 顆及不具殺傷力之子彈11顆、玩具子彈彈殼4 顆、安
    非他命8 小包（含袋毛重17.96 公克）等物已如前述，若如
    被告所述係證人乙○○栽贓云云，上開物品價值不斐且尋之
    不易，證人乙○○自需大費周章始能取得，而證人乙○○與
    被告又無甚大冤仇，殊難想像有以此方式報復之必要，況且
    當天查獲之安非他命粉末高達8 包，若真有栽贓一事，1 包
    毒品已足達成栽贓目的，何需取得如此大量之毒品供栽贓之
    用，顯與常情未合。再者，被告於本院審理中辯稱車號8C
    －457 號計程車並未上鎖，證人乙○○可隨時將物品放置在
    該車內云云，惟證人乙○○既迭於偵查中、本院審理中均證
    稱：伊不知道被告有計程車，也不知道車子停放地點等語（
    偵卷第53頁、本院同上審判筆錄第6 頁），且查獲被告之大
    溪分局南雅派出所副所長甲○○於偵查中及本院審理中亦結
    稱：發現被告之計程車時，該車子是鎖得好好的，開啟上開
    車輛之行李廂時有經過被告同意，並與被告確認該行李廂是
    否鎖住等語（偵卷第82頁、本院同上審判筆錄第14頁），被
    告上開辯詞自難以採信，又據證人甲○○於偵查中及本院審
    理中均稱：前往查緝被告當天，有詢問被告車子停放在何處
    ，被告還說車子已經報廢，後來我們才在地下室找到被告的
    車，在車子行李廂內的紙箱發現毒品及子彈，毒品是用藥袋
    裝的，藥袋是被告太太的名字等語（偵卷第82頁、本院同上
    審判筆錄第11、12、14頁），若被告未為本件犯行，何需飾
    詞否認上開車輛之存在，且被告為警查獲之毒品又係裝在被
    告太太之藥袋中，被告辯稱全然不知車內遭查獲之子彈、毒
    品為何人所有云云，顯不合常情，亦足徵被告上開辯解為事
    後圖脫罪卸責之詞。綜上所述，被告事後所辯，無非卸責飾
    詞，難為本院採信，被告持有可發射子彈具有殺傷力之改造
    玩具手槍及持有有殺傷力之子彈等犯行明確，應依法論科。
二、槍砲彈藥刀械管制條例第4 條第1 項第1 款、第2 款規定「
    本條例所稱槍砲、彈藥、刀械如下：一、槍砲：指火砲、肩
    射武器、機關槍、衝鋒槍、卡柄槍、自動步槍、普通步槍、
    馬槍、手槍、鋼筆槍、瓦斯槍、麻醉槍、獵槍、空氣槍、魚
    槍及其他可發射金屬或子彈具有殺傷力之各式槍砲。二、彈
    藥：指前款各式槍砲所使用之砲彈、子彈及其他具有殺傷力
    或破壞性之各類炸彈、爆裂物。」，核被告丙○○所為，係
    犯槍砲彈藥刀械管制條例第8 條第4 項未經許可持有其他可
    發射子彈具有殺傷力之各式槍砲罪、槍砲彈藥刀械管制條例
    第12條第4 項之未經許可持有具殺傷力之子彈罪。被告一持
    有行為同時觸犯上開二罪名，為想像競合犯，應依刑法第55
    條規定，從較重之未經許可持有其他可發射子彈具有殺傷力
    之各式槍砲罪處斷。爰審酌被告持有槍彈之數量不多，也並
    未持之犯罪，對社會造成之損害有限，平日素行尚可，並有
    駕駛計程車載客之正當職業（有被告出具之計程車執業登記
    證可參），惟犯後飾詞狡辯，為求脫罪而誣指他人栽贓，犯
    後態度惡劣等一切情狀，量處如主文所示之刑，並就罰金部
    分定易服勞役之折算標準。扣案可發射子彈具有殺傷力之改
    造玩具手槍1 支（含彈匣1 個，槍枝管制編號0000000000號
    號）為違禁物，不論是否屬於被告所有，均應依刑法第38條
    第1 項第1 款規定宣告沒收，而扣案子彈12顆中，經鑑定後
    僅1 顆具有殺傷力，惟業經試射，已不能再擊發而不具殺傷
    力，並非違禁物，亦非犯罪所用或所得之物，而扣案玩具金
    屬彈殼4 顆亦非屬違禁物或犯罪所用、所得之物，均不依刑
    法第38條規定宣告沒收，附此敘明。
據上論斷，應依刑事訴訟法第299 條第1 項前段，槍砲彈藥刀械
管制條例第8 條第4 項、第12條第4 項，刑法第11條前段、第55
條、第42條第2 項、第38條第1 項第1 款，罰金罰鍰提高標準條
例第2 條，現行法規所定貨幣折算新臺幣條例第2 條，判決如主
文。
本案經檢察官徐文豪到庭執行職務。
中    華    民    國    95    年     4    月    27    日
                  臺灣桃園地方法院刑事第四庭
                        審判長法  官  黃斯偉
                              法  官  張淑華
                              法  官  蘇昭蓉
以上正本證明與原本無異。
如不服本判決，應於送達後10日內，向本院提出上訴狀。
                              書記官  韓若玉
中    華    民    國    95    年    4     月    27    日
附錄本案論罪科刑法條全文：
槍砲彈藥刀械管制條例第8條
未經許可，製造、販賣或運輸鋼筆槍、瓦斯槍、麻醉槍、獵槍、
空氣槍或第4 條第1 項第1 款所定其他可發射金屬或子彈具有殺
傷力之各式槍砲者，處無期徒刑或5 年以上有期徒刑，併科新臺
幣1 千萬元以下罰金。
未經許可，轉讓、出租或出借前項所列槍枝者，處5 年以上有期
徒刑，併科新臺幣1 千萬元以下罰金。
意圖供自己或他人犯罪之用，而犯前二項之罪者，處無期徒刑或
 7 年以上有期徒刑，併科新臺幣 1 千萬元以下罰金。
未經許可，持有、寄藏或意圖販賣而陳列第1 項所列槍枝者，處
3 年以上10年以下有期徒刑，併科新臺幣700 萬元以下罰金。
第 1 項至第 3 項之未遂犯罰之。
槍砲彈藥刀械管制條例第12條
未經許可，製造、販賣或運輸子彈者，處 1 年以上 7 年以下有
期徒刑，併科新台幣 500 萬元以下罰金。
未經許可，轉讓、出租或出借子彈者，處6 月以上5 年以下有期
徒刑，併科新台幣300 萬元以下罰金。
意圖供自己或他人犯罪之用，而犯前二項之罪者，處3 年以上10
年以下有期徒刑，併科新台幣700 萬元以下罰金。
未經許可，持有、寄藏或意圖販賣而陳列子彈者，處5 年以下有
期徒刑，併科新台幣 300 萬元以下罰金。
第 1 項至第 3 項之未遂犯罰之。


司法院資訊處製作；財團法人民間司法改革基金會備份。
